臺灣高雄地方法院刑事判決　　　　　　　　　　　　九十一年度易字第一六二九號
　　公　訴　人　臺灣高雄地方法院檢察署檢察官
　　被　　　告　乙○○
右列被告因毀棄損壞等案件，經檢察官提起公訴（九十一年度偵字第六九九二號），
本院判決如左：
    主  文
乙○○公然侮辱人，處拘役貳拾日，如易科罰金，以佰元折算壹日；又損壞他人之
水管，足以生損害於他人，處拘役拾日，如易科罰金，以佰元折算壹日；應執行拘
役貳拾伍日，如易科罰金，以佰元折算壹日。
鐵鎚壹支沒收之。
    事  實
一、乙○○與丙○○本係鄰居，雙方因用水問題原即有嫌隙存在，乙○○於民國九十
    一年三月七日凌晨一時十分許，酒後行經丙○○位於高雄縣田寮鄉○○路四四號
    之住處前，適丙○○飼養之小狗對其不停吠叫，丙○○及其夫甲○○遂出門查看
    ，乙○○因遭狗吠叫而心生不滿，竟在上揭不特定人得以共聞共見之處所，以台
    語之「幹你娘」等足以貶損丙○○及甲○○社會評價之粗鄙言語，公然辱罵丙○○及甲○○，致丙○○及甲○○之名譽因此受損（公然侮辱甲○○部分，未具甲○○告訴），並揚言要拆毀丙○○所有之水管後即離去；嗣於同年三月九日傍晚
    某時，乙○○即基於毀損之故意，將丙○○所有置於乙○○住處即高雄縣田寮鄉
    ○○路四七號之水管，以自己所有之鐵鎚敲破兩處，經丙○○於同日晚間七時四
    十分許發覺，乃報警究辦。
二、案經丙○○訴由高雄縣警察局湖內分局報請臺灣高雄地方法院檢察署檢察官偵辦
    起訴。
    理  由
一、訊據被告乙○○固不否認有於右揭時、地叫罵及將水管拆掉等情事，惟矢口否認
    有何公然侮辱及毀損之故意，辯稱：當時我沒有對告訴人丙○○罵「幹你娘」，
    而是對她的狗罵「著狗瘟」而已，我也沒有弄壞她的水管，而是要把她的水管拆
    掉，沒想到水管卻破裂云云。經查，右揭事實業據告訴人於警訊及偵審中指訴歷
    歷，並經證人即到場處理之員警宋文瑞證稱：「被告有罵三字經，我們去時他罵
    得很大聲」、「（問：他是否有說要把丙○○的水管弄壞？）有」等語明確（見
    偵查卷第七頁），與告訴人之指訴均大致相符；並參以卷附水管遭破壞之照片二
    幀，共有二處不同地方遭到破壞，倘如被告所言僅係要拆水管，應不須將水管兩
    處均以己有之鐵鎚敲斷，況被告自承因告訴人遲遲不處理用水問題，方以鐵鎚將
    告訴人之水管敲掉等語（見九十一年六月二十四日審判筆錄），足認被告本即因
    用水問題對告訴人心生不滿，其有公然侮辱及毀損之犯意，至為明確，是被告所
    辯顯係事後卸責之詞，不足採信。本件事證明確，被告犯行堪以認定。
二、核被告所為，係犯刑法第三百零九條第一項之公然侮辱罪及同法第三百五十四條
    之毀損罪。其所犯上開二罪間，犯意各別，行為不同，應分論併罰。爰審酌被告
    因用水問題即以粗言侮辱告訴人，使告訴人名譽受損，並毀損告訴人之水管，造
    成告訴人生活之不便，未與告訴人達成和解，惟念其並無前科，素行良好，告訴
    人亦自承其接水之水井乃為被告所挖設等一切情狀，各量處如主文所示之刑，並
    均諭知易科罰金之折算標準，並定應執行之刑及諭知易科罰金之折算標準。又被
    告用以供破壞告訴人水管之鐵鎚一支，雖未扣案，然為被告所有且供犯罪所用之
    物，業據其供承在卷，仍爰依刑法第三十八條第一項第二款，宣告沒收之。
據上論斷，應依刑事訴訟法第二百九十九條第一項前段，刑法第三百零九條第一項、
第三百五十四條、第五十一條第六款、第四十一條第一項、第三十八條第一項第二款
，罰金罰鍰提高標準條例第一條前段、第二條，判決如主文。
中      華      民      國      九十一      年      七      月    八    日
                                  臺灣高雄地方法院刑事第四庭
                                      審判長法官  黃建榮
                                            法官  程克琳
                                            法官  盧怡秀
右正本證明與原本無異。
如不服本判決，應於判決送達後十日內，向本院提出上訴狀。
                                書記官    林佳蓉
中      華      民      國      九十一      年      七      月    十    日
附錄論罪科刑法條：
中華民國刑法第三百零九條 (公然侮辱罪)
公然侮辱人者，處拘役或三百元以下罰金。
以強暴犯前項之罪者，處一年以下有期徒刑、拘役或五百元以下罰金。
中華民國刑法第三百五十四條
毀棄、損壞前二條以外之他人之物或致令不堪用，足以生損害於公眾或他
人者，處二年以下有期徒刑、拘役或五百元以下罰金。
